<?xml version='1.0' encoding='utf-8'?>
<verb default="íocleasaigh" disambig="">
  <verbalNoun default="íocleasú" />
  <verbalAdjective default="íocleasaithe" />
  <tenseForm default="íocleasaigh" tense="Past" dependency="Indep" person="Base" />
  <tenseForm default="íocleasaíomar" tense="Past" dependency="Indep" person="Pl1" />
  <tenseForm default="íocleasaíodar" tense="Past" dependency="Indep" person="Pl3" />
  <tenseForm default="íocleasaíodh" tense="Past" dependency="Indep" person="Auto" />
  <tenseForm default="íocleasaigh" tense="Past" dependency="Dep" person="Base" />
  <tenseForm default="íocleasaíomar" tense="Past" dependency="Dep" person="Pl1" />
  <tenseForm default="íocleasaíodar" tense="Past" dependency="Dep" person="Pl3" />
  <tenseForm default="íocleasaíodh" tense="Past" dependency="Dep" person="Auto" />
  <tenseForm default="íocleasaíodh" tense="PastCont" dependency="Indep" person="Base" />
  <tenseForm default="íocleasaínn" tense="PastCont" dependency="Indep" person="Sg1" />
  <tenseForm default="íocleasaíteá" tense="PastCont" dependency="Indep" person="Sg2" />
  <tenseForm default="íocleasaímis" tense="PastCont" dependency="Indep" person="Pl1" />
  <tenseForm default="íocleasaídís" tense="PastCont" dependency="Indep" person="Pl3" />
  <tenseForm default="íocleasaítí" tense="PastCont" dependency="Indep" person="Auto" />
  <tenseForm default="íocleasaíodh" tense="PastCont" dependency="Dep" person="Base" />
  <tenseForm default="íocleasaínn" tense="PastCont" dependency="Dep" person="Sg1" />
  <tenseForm default="íocleasaíteá" tense="PastCont" dependency="Dep" person="Sg2" />
  <tenseForm default="íocleasaímis" tense="PastCont" dependency="Dep" person="Pl1" />
  <tenseForm default="íocleasaídís" tense="PastCont" dependency="Dep" person="Pl3" />
  <tenseForm default="íocleasaítí" tense="PastCont" dependency="Dep" person="Auto" />
  <tenseForm default="íocleasaíonn" tense="PresCont" dependency="Indep" person="Base" />
  <tenseForm default="íocleasaím" tense="PresCont" dependency="Indep" person="Sg1" />
  <tenseForm default="íocleasaímid" tense="PresCont" dependency="Indep" person="Pl1" />
  <tenseForm default="íocleasaítear" tense="PresCont" dependency="Indep" person="Auto" />
  <tenseForm default="íocleasaíonn" tense="PresCont" dependency="Dep" person="Base" />
  <tenseForm default="íocleasaím" tense="PresCont" dependency="Dep" person="Sg1" />
  <tenseForm default="íocleasaímid" tense="PresCont" dependency="Dep" person="Pl1" />
  <tenseForm default="íocleasaítear" tense="PresCont" dependency="Dep" person="Auto" />
  <tenseForm default="íocleasóidh" tense="Fut" dependency="Indep" person="Base" />
  <tenseForm default="íocleasóimid" tense="Fut" dependency="Indep" person="Pl1" />
  <tenseForm default="íocleasófar" tense="Fut" dependency="Indep" person="Auto" />
  <tenseForm default="íocleasóidh" tense="Fut" dependency="Dep" person="Base" />
  <tenseForm default="íocleasóimid" tense="Fut" dependency="Dep" person="Pl1" />
  <tenseForm default="íocleasófar" tense="Fut" dependency="Dep" person="Auto" />
  <tenseForm default="íocleasódh" tense="Cond" dependency="Indep" person="Base" />
  <tenseForm default="íocleasóinn" tense="Cond" dependency="Indep" person="Sg1" />
  <tenseForm default="íocleasófá" tense="Cond" dependency="Indep" person="Sg2" />
  <tenseForm default="íocleasóimis" tense="Cond" dependency="Indep" person="Pl1" />
  <tenseForm default="íocleasóidís" tense="Cond" dependency="Indep" person="Pl3" />
  <tenseForm default="íocleasófaí" tense="Cond" dependency="Indep" person="Auto" />
  <tenseForm default="íocleasódh" tense="Cond" dependency="Dep" person="Base" />
  <tenseForm default="íocleasóinn" tense="Cond" dependency="Dep" person="Sg1" />
  <tenseForm default="íocleasófá" tense="Cond" dependency="Dep" person="Sg2" />
  <tenseForm default="íocleasóimis" tense="Cond" dependency="Dep" person="Pl1" />
  <tenseForm default="íocleasóidís" tense="Cond" dependency="Dep" person="Pl3" />
  <tenseForm default="íocleasófaí" tense="Cond" dependency="Dep" person="Auto" />
  <moodForm default="íocleasaíodh" mood="Imper" person="Base" />
  <moodForm default="íocleasaím" mood="Imper" person="Sg1" />
  <moodForm default="íocleasaigh" mood="Imper" person="Sg2" />
  <moodForm default="íocleasaímis" mood="Imper" person="Pl1" />
  <moodForm default="íocleasaígí" mood="Imper" person="Pl2" />
  <moodForm default="íocleasaídís" mood="Imper" person="Pl3" />
  <moodForm default="íocleasaítear" mood="Imper" person="Auto" />
  <moodForm default="íocleasaí" mood="Subj" person="Base" />
  <moodForm default="íocleasaímid" mood="Subj" person="Pl1" />
  <moodForm default="íocleasaítear" mood="Subj" person="Auto" />
</verb>
